臺灣士林地方法院刑事裁定
110年度聲字第1128號
聲 請 人即
選任辯護人  黃重鋼律師
            林詠嵐律師
            洪煜盛律師
被      告  蔡易昇




上列聲請人因被告殺人等案件（110年度重訴字第5號），聲請具
保停止羈押，本院裁定如下：
    主  文
聲請駁回。
    理  由
一、聲請意旨詳如刑事聲請具保停押狀所載（如附件）。
二、按被告及得為其輔佐之人或辯護人，得隨時具保，向法院聲
    請停止羈押，刑事訴訟法第110條第1項定有明文。次按被告
    經法官訊問後，認為犯罪嫌疑重大，而有下列情形之一，非
    予羈押，顯難進行追訴、審判或執行者，得羈押之：二、有
    事實足認為有湮滅、偽造、變造證據或勾串共犯或證人之虞
    者。三、所犯為死刑、無期徒刑或最輕本刑為5年以上有期
    徒刑之罪，有相當理由認為有逃亡、湮滅、偽造、變造證據
    或勾串共犯或證人之虞者，同法第101條第1項第2款、第3款
    亦有規定。
三、經查：
（一）被告蔡易昇因殺人等案件，前經本院訊問後，以其涉犯刑
      法第271條第1項殺人、槍砲彈藥刀械管制條例規定之持有
      具殺傷力非制式手槍、子彈等罪嫌重大，而被告所犯殺人
      罪嫌即為最輕本刑5年以上有期徒刑之罪，且其供稱本案
      槍彈來源係真實姓名年籍不詳之「陳文忠」；另就開槍射
      擊被害人林文章之動機，僅泛稱因多年前曾遭被害人手下
      毆打，近日思及心生不滿等節，均與常情有違，被告復於
      本院訊問時自承曾就扣案手機刪除部分資料，有事實足認
      被告有湮滅證據或勾串共犯之虞，非予羈押與禁止接見、
      通信及受授物件，顯難進行審判，而有羈押與禁止接見、
      通信及受授物件之必要，符合刑事訴訟法第101條第1項第
      2款、第3款所定情形，遂於民國110年6月10日將被告裁定
      羈押，並禁止接見、通信及受授物件，嗣分別於同年8月3
      1日、10月22日再經本院裁定延長羈押及前開禁制處分在
      案。
（二）查被告於本院110年10月21日訊問時，仍變異前詞否認殺
      人犯行，迄今亦未供稱本案有何共犯參與。然依卷證資料
      顯示，被告於案發前即積極籌謀開槍射擊被害人之計畫、
      案發時乃於短時間內近距離對被害人身體連開兩槍、案發
      後旋即前往八里分駐所投案，所為顯非臨時單獨起意或逞
      個人匹夫之勇，是其交付警方扣案手機內縱無與本案情節
      相關訊息，亦難憑此即認絕無共犯存在。而被告於本院審
      理時既改口否認涉犯殺人重罪，並提出適用刑法第19條減
      免刑責抗辯，則被告前往八里分駐所投案，顯同僅係計畫
      中為求符合減刑要件之舉，要難謂被告因此即無逃亡之虞
      ；另被告如前述尚難認就槍彈來源及全案緣由已據實陳明
      ，且檢警現仍持續積極查緝有無相關共犯釐清事實，並未
      停止結束相關偵查作為，業經新北市政府警察局蘆洲分局
      函覆在卷，倘給予被告交保，顯有畏罪逃亡或與其他未到
      案共犯為湮滅證據、聯繫謀議等虞慮，為順利進行本案審
      判、執行，自仍有繼續維持羈押等強制處分之必要。從而
      ，本院權衡國家刑事司法權之有效行使、社會秩序及公共
      利益之維護、被告人身自由受限制之程度，認前開刑事訴
      訟法第101條第1項第2款、第3款之羈押原因及必要性依然
      存在，尚無從以具保等侵害較小之手段代替，此外復查無
      本案存有刑事訴訟法第114條各款所列不得駁回具保聲請
      停止羈押之情形，故本件聲請具保停止羈押，並無可採，
      應予駁回。
據上論斷，應依刑事訴訟法第220 條，裁定如主文。
中　　華　　民　　國　　110 　年　　10　　月　　26　　日
                  刑事第二庭  審判長法  官  黃于真
　　　　　　　　　　　　　　　　　　法  官  何松穎
　　　　　　　　　　　　　　　　　　法  官  張兆光
以上正本證明與原本無異。
如不服本裁定應於送達後5日內向本院提出抗告狀。因疫情而遲
誤不變期間，得向法院聲請回復原狀。
                                    書記官  蔡明純
中　　華　　民　　國　　110 　年　　10　　月　　26　　日